【裁判字號】    92,簡上,51
【裁判日期】    920722
【裁判案由】    過失傷害
【裁判全文】
臺灣新竹地方法院刑事判決                          九十二年度簡上字第五一號
    公訴人  臺灣新竹地方法院檢察署檢察官
    被  告  乙○○
右列上訴人因被告傷害案件，不服本院竹北簡易庭中華民國九十二年五月七日九十二
年度竹北交簡字第九五號簡易判決（聲請簡易判決處刑書案號：九十一年度偵字第六
０二一號）提起上訴，本院第二審判決如左：
    主  文
原判決撤銷。
乙○○從事業務之人，因業務上之過失傷害人，處有期徒刑參月，如易科罰金，以參
佰元折算壹日。緩刑參年。
    事  實
一、乙○○平日以販售工地材料為業，並以駕駛車牌號碼ＣＳ－二二０九號自小客貨
    車載送材料供工地使用，為其附隨業務，屬從事駕駛車輛業務之人。民國九十一
    年六月七日下午三時三十分許，駕駛該ＣＳ－二二０九號自小客貨車，沿新竹縣
    竹北市○○街由北往南方向行駛，欲前往購買材料，載送供工地使用，在駛至博
    愛街與光明六路岔路口右轉光明六路時，本應注意能注意，卻疏未注意讓直行車
    先行即將車右轉，以致碰撞與同向行駛在其右側直行由甲○○騎乘ＭＷＲ－七九
    七車號，亦疏未注意行近岔路口應減速慢行預留足採取必要安全措施之反應時
    問及距離，猶以時速約五十公里之高速（按未超速）欲穿越岔路口之重機車左手
    把部位，使甲○○因而受有右脛股外側平台陷入性骨折，雙膝多處擦傷及右足踝
    扭傷等傷害。乙○○肇事後即先以電話報案，並先送傷者就醫，於犯罪未發覺之
    前向警方自首，接受裁判。
二、案經被害人甲○○訴由新竹縣警察局竹北分局報請台灣新竹地方法院檢察官聲請
    簡易判決處刑。
    理  由
一、訊據被告乙○○對於右揭時地駕駛ＣＳ－二二０九號自小客貨車，因疏未注意右
    轉車應讓直行車先行，即將車右轉以致撞及甲○○之重機車左手把部位肇事，並
    因而造成呂女受有傷害之事實均已坦承不諱，核與其在警訊及偵查中之供述情節
    相互符合。此外，復有卷附道路交通事故調查報告表乙份，現場照片六張，及被
    害人甲○○受有傷害之診斷證明書乙紙可資佐證。又按轉彎車應讓直行車先行，
    道路交通安全規則第一百零二條第一項第六款定有明文。被告駕駛上開自小客貨
    車自應注意該道路交通安全規定，且依卷附之交通事故調查報告表所載，本件肇
    事時，地之天候，路皆良好。顯見肇事當時被告並無不能注意之情事，其竟疏
    未注意及此，以致撞及被害人甲○○駕騎之機車，可證被告對本件駕車肇事顯有
    過失責任酌至明，了無疑義。而被害人甲○○因本件車禍受有傷害與被告之駕車
    失當之過失行為間，且有相當因果關係，亦臻明確。被告之犯行洵堪認定應依法
    論科。
二、次查被告平日以販售工地材料為業，並以駕駛上開自小客貨車載送材料供工地使
    用，為其附隨業務，此已據被告於本院九十二年七月八日審理時供承：「（小貨
    車是你的嗎？）是的」，「（當時在案發現場做何事？）去買材料，工地使用」
    「（開這車小貨車載貨多久了？）四、五年了」等語至明（詳見本院九十二年七
    月八日審判筆錄）。足見其駕駛上開自小客貨車本屬其社會活動之一，自屬基於
    社會生活上之地位而反覆執行事務，肇事時其既係駕駛平日載送材料供工地使用
    之自小客車，應屬業務上之行為，酌然有徵。核被告行為係犯刑法第二百八十四
    條第二項之業務過失傷害罪。檢察官聲請簡易判決處刑認被告係犯同條第一項之
    普通過失傷害罪嫌，於法顯有未合，依法自應變更檢察官所引應適用之法條，又
    被告於肇事後在未被有偵查犯罪職權之機開或公務偵查知其為犯人前，即以電話
    報案並送甲○○就醫，於犯罪未發覺之前向警方自首，並接受裁判，有警訊筆錄
    及公務查詣電話紀錄表（見本院九十二年度竹北交簡字第九十五號卷第五－一頁
    （在卷可稽，應已合於刑法第六十二條前段，自首之規定減輕其刑。檢察官上訴
    執指原判決僅判決被告有期刑三月，顯屬過輕有所不當云云，雖非全然有據，惟
    原判決既疏未審酌被告所犯係屬業務過失傷害罪，應變更檢察官所引應適用之法
    條，又對被害人甲○○於本件車禍肇之發生亦有過失之情節，猶疏未論及並加認
    定，均顯有未當，依法無以維持，自應由本院撤銷改判。
三、爰審酌被告素行良好，駕車往來於路上竟疏未遵守交通規則以致肇事並因而使被
    害人甲○○受傷非輕，量刑本應從重。惟念其犯後坦承犯行，態度良好，知所悔
    悟，且被害人駕重機車在岔路亦未減速慢行而預為必要之防範亦與有過失等一切
    情狀，量處如主文第二項所示之刑，及易科罰金之折算標準。再被告前未曾受有
    期徒刑以上刑之宣告，有台灣高等法院被告全國前案紀表乙紙在卷足稽，其因一
    時失慮偶觸法綱，並於本院審理時與被害人甲○○已達成民事之和解，當庭交付
    呂女新台幣二十五萬元，有和解筆錄在卷可考，被害人甲○○亦當庭陳明原諒
    被告。基此本院認被告經此教訓應能知所警愓，理無再犯之虞，所宣告之刑，以
    暫不執行為適當，併予宣告緩刑參年，以勵自新。
據上論結，應依刑事訴訟法第四百五十五條之一第一項，第三項、第三百六十九條第
一項前段，第三百六十四條，第二百九十九條第一項前段、第三百條刑法第二百八十
四條第二項、第六十二條前段、第四十一第一項、第七十四條第一款，罰金罰鍰提高
標準條例第一條前段，第二條，判決如主文。
本案經檢察官許麗美到庭執行職務。
中      華      民      國      九十二      年      七    月   二十二   日
                                  臺灣新竹地方法院刑事第三庭
                                      審判長法官  吳  昭  瑩
                                            法官  陳  健  順
                                            法官  楊  麗  文
右正本證明與原本無異。
不得上訴。
                                            書記官張  倩  影
中      華      民      國      九十二      年      七    月   二十二日


司法院資訊處製作；財團法人民間司法改革基金會備份。
